【裁判字號】    97,訴,1140
【裁判日期】    970910
【裁判案由】    毒品危害防制條例
【裁判全文】
臺灣基隆地方法院刑事判決             97年度訴字第1140號
公  訴  人  臺灣基隆地方法院檢察署檢察官
被      告  甲○○
                    現於臺灣基隆監獄基隆分監執行中
上列被告因毒品危害防制條例案件，經檢察官提起公訴（97年度
毒偵字第1616、1673、1829號），被告於準備程序中就被訴事實
為有罪之陳述，受命法官於聽取當事人之意見後，由本院合議庭
裁定由受命法官獨任以簡式審判程序判決如下：
    主    文
甲○○犯如附表所示之罪，均累犯，各處如附表所示之刑。應執
行有期徒刑壹年陸月。扣案之第一級毒品海洛因壹包（驗餘後淨
重零點肆肆捌零公克），併同無從與之完全析離之分裝袋壹只，
沒收銷燬之。
    犯罪事實及理由
一、犯罪事實：甲○○前於民國92年間，因施用毒品案件，經觀
    察、勒戒後，認無繼續施用毒品之傾向，於92年11月14 日
    經釋放出所，並由臺灣基隆地方法院檢察署檢察官於92年11
    月12日，以92年度毒偵字第612號為不起訴處分確定。又因
    搶奪案件，經本院以92年度訴字第164號判決有期徒刑10月
    確定，於93年9月12日執行完畢。再分別因(甲)犯竊盜案件，
    經本院於93年12月21日，以93年度易字第362號判決有期徒
    刑六月確定；(乙)因施用毒品案件，經本院以93年度訴字第
    844號判決執行有期徒刑1年2月確定；(丙)因搶奪等案件，經
    本院以94年度訴字第192號判決有期徒刑1年6月確定。所犯
    (甲)(乙)(丙)三案，則經合併計算執行期間，94年4月22日發監執
    行；嗣中華民國九十六年罪犯減刑條例於96年7月16日公布
    施行，(乙)(丙)二案乃經依法減刑、定刑（本院96年度聲減字第
    277號裁定），再與所犯(甲)案合併計算執行期間，致已執行
    完畢而於96年7月16日經釋放出獄（本件構成累犯）。復於
    97年間，先後因施用毒品案件，經本院分別以97年度訴字第
    602號及97年度訴字第762號判處有期徒刑9月及10月確定，
    現正執行中。甲○○猶不知悔改，分別基於施用第一、二級
    毒品海洛因、甲基安非他命之犯意，於：(一)97年5月2日13、
    14時許，在基隆長庚醫院殘障廁所內，以針筒注射之方式，
    施用第一級毒品海洛因1次。(二)97年5月22日19時許，在其基
    隆市○○區○○路174巷162號住處，以將海洛因及安非他命
    混合稀釋吸入針筒注射之方式，同時施用第一級毒品海洛因
    及第二級毒品安非他命1次。(三)97年7月3日22時許，在基隆
    市火車站附近，以將海洛因及安非他命混合稀釋吸入針筒注
    射之方式，同時施用第一級毒品海洛因及第二級毒品安非他
    命1次。嗣為警於下列時、點查獲：(一)97年5月2日14時29分
    許，在基隆市○○○路基隆長庚醫院殘障廁所內形跡可疑，
    經其同意採集尿液送驗，結果呈嗎啡陽性反應，始悉上情。
    (二)97年5月23日15時5分許，因另犯竊盜經警通知到場說明，
    於犯罪偵查機關尚未發覺其上開施用毒品犯行前，在警方詢
    問時，主動供承有施用海洛因犯行，自首而接受裁判（未自
    首施用甲基安非他命部分），嗣經警方並經其同意採集尿液
    送驗，結果呈嗎啡及甲基安非他命陽性反應，始悉上情；(三)
    97年7月3日下午11時40許，在基隆市○○路56號和樂遊藝場
    內，員警臨檢盤查時，主動坦承有上開施用毒品犯行，並自
    動交出第一級毒品海洛因1包（毛重0.7公克，驗餘淨重0.44
    80公克）扣案，且採驗尿液呈毒品嗎啡及安非他命類陽性反
    應而查悉上情。
二、前開犯罪事實，有下列證據可證：
  1.被告甲○○於警詢、偵訊及本院之自白。
  2.採證同意書、臺灣尖端先進生技醫藥股份有限公司濫用藥物
    檢驗報告、基隆市警察局第四分局偵辦毒品案件尿液檢體對
    照表各2份（見97年度毒偵字第1616號卷第7-9頁、97年度毒
    偵字第1829號卷第6-8頁、）、基隆市警察局第一分局偵辦
    偵辦毒品案件尿液檢體對照表、臺灣尖端先進生技醫藥股份
    有限公司濫用藥物檢驗報告、基隆市警察局第一分局查獲涉
    嫌毒品案件毒品初步檢驗報告單、搜索扣押筆錄、扣押物品
    目錄表（97年度毒偵字第1673號卷第11-14、18-19、35頁）
    、交通部民用航空局醫務中心毒品鑑定書（同上卷第36頁）
    。
  3.臺灣基隆地方法院檢察署刑案資料查註紀錄表、臺灣高等法
    院被告全國前案紀錄表各1份：證明被告前揭經送觀察勒戒
    執行完畢及受有期徒刑之執行完畢後，5年內故意再犯本案
    有期徒刑以上之罪，均為累犯等事實。
  4.97年5月23日警詢筆錄，以證明被告就犯罪事實(二)施用海洛
    因部分係屬自首；97年7月4日警詢筆錄，以證明被告就犯罪
    事實(三)施用毒品部分係屬自首，均爰依法減輕其刑。
三、刑之酌科部分：本院審酌被告犯罪之動機、曾有多次施用毒
    品之前科，仍不知戒除毒癮，且甫執行完畢後竟又施用毒品
    ，惡性非輕，復有多項毒品前科犯行待執行，惟念及其犯後
    坦承犯行、所犯乃戕害自己身心健康，尚未危及他人等一切
    情狀，量處如主文所示之刑。
四、沒收部分：扣案之白色粉末1包（實秤毛重0.6500公克、淨
    重0.4500公克，取樣0.0020公克，餘重0.4480公克），核屬
    毒品危害防制條例所明定列管之第一級毒品海洛因，併同無
    法與之完全析離之分裝袋1只，應依毒品危害防制條例第18
    條第1項前段規定，沒收銷燬之。
五、據上論斷，應依刑事訴訟法第273條之1第1項、第299條第1
    項前段、第310條之2、第454條，毒品危害防制條例第10條
    第1項、第2項、第18條第1項前段，刑法第11條前段、第47
    條第1項、第62條前段、第51條第5款，判決如主文。
本案經檢察官乙○○到庭執行職務。
中    華    民    國    97    年    9     月    10    日
                  刑事第三庭法    官  陳姵君
以上正本證明與原本無異。
如不服本判決應於收受本判決後10日內向本院提出上訴書狀，其
未敘述上訴理由者，並得於提起上訴後10日內向本院補提理由書
狀（均須按他造當事人之人數附繕本）「切勿逕送上級法院」。
中    華    民    國    97    年    9     月    10    日
                            書 記 官  王佩珠
毒品危害防制條例第10條第1項
施用第一級毒品者，處 6 月以上 5 年以下有期徒刑。
施用第二級毒品者，處 3 年以下有期徒刑。
附表：
┌─┬─────┬──────┬────────────┐
│編│犯罪行為  │所犯法條    │宣告之刑                │
│號│          │            │                        │
├─┼─────┼──────┼────────────┤
│1 │如犯罪事實│毒品危害防制│甲○○施用第一級毒品，累│
│  │(一)施用海│條例第10條第│犯，處有期徒刑捌月。    │
│  │洛因部分  │1項         │                        │
├─┼─────┼──────┼────────────┤
│2 │如犯罪事實│毒品危害防制│甲○○施用第一級毒品，累│
│  │(二)施用海│條例第10條第│犯，處有期徒刑壹年貳月。│
│  │洛因及甲基│1項、第2項  │                        │
│  │安非他命部│            │                        │
│  │分        │            │                        │
├─┼─────┼──────┼────────────┤
│3 │如犯罪事實│毒品危害防制│甲○○施用第一級毒品，累│
│  │(三)施用海│條例第10條第│犯，處有期徒刑壹年。扣案│
│  │洛因及甲基│1項、第2項  │之第一級毒品海洛因壹包（│
│  │安非他命部│            │驗餘後淨重合計零點肆肆捌│
│  │分        │            │零公克），併同無從與之完│
│  │          │            │全析離之分裝袋壹只，沒收│
│  │          │            │銷燬之。                │
└─┴─────┴──────┴────────────┘


司法院資訊處製作；財團法人民間司法改革基金會備份。
